臺灣高雄地方法院交通事件裁定　　　 100年度交聲字第1500號
原處分機關　交通部公路總局高雄區監理所
代　表　人　劉育麟
異　議　人
即受處分人　洪瑞宏
上列異議人即受處分人因違反道路交通管理處罰條例案件，對於
交通部公路總局高雄區監理所民國100年6月10日所為之裁決（高
監自裁字第裁80-BQB009170號），聲明異議，本院裁定如下：
    主  文
異議駁回。
    理  由
一、原處分意旨略以：異議人即受處分人洪瑞宏駕駛車牌號碼ZK
    -7221號自用小客車，於民國100年4 月29日15時30分許，未
    依順行方向，停放在高雄市○○路128 號前路邊，而為警舉
    發「不依順行方向停車」之違規，故依道路交通管理處罰條
    例第56條第1項第6款、第85條第1 項之規定，於100年6月10
    日以高監自裁字第裁80-BQB009170號裁決書裁處異議人罰鍰
    新臺幣（下同）900元等語。
二、異議意旨略以：違規地點即大享路128 號前之停車方式，10
    幾年來都是跟路的行駛方向垂直，伊是照著該路段慣常的停
    車方式停車，如果這樣算違規，是否應先經宣導、勸導？又
    當天大享路旁整排車都是違規停車，為何只有伊的車被舉發
    開單？為此聲明異議，求予撤銷原處分云云。
三、按汽車停車之位置及方式，除經公路或警察機關有特別規定
    外，應依車輛順行方向緊靠道路右側停放，道路交通管理規
    則第112條第1項第15款、第2 項前段訂有明文。又汽車駕駛
    人停車時，有不依順行方向之情形者，處600元以上1200 元
    以下罰鍰，道路交通管理處罰條例第56條第1項第6款亦有明
    文。
四、經查：
  (一)異議人駕駛車牌號碼ZK-7221號自用小客車，於100年4 月29
    日15時30分許，將該車停放在未劃設紅、黃線、未劃設停車
    格之高雄市○○路128 號前路旁，且係垂直車行方向停放於
    車道上，而為警掣單舉發等事實，為異議人所不爭執，並經
    證人即本件舉發警員洪志榮於本院調查時證述明確（見本院
    卷第23 、24頁），復有違規採證照片1張、高雄市政府警察
    局舉發違反道路交通管理事件通知單1紙附卷可佐（見本院
    卷第11  、28頁），是異議人所有之上開車輛於上述時、地
    ，未依順行方向停車之事實，已堪認定。
  (二)異議人固以上情辯稱，惟汽車停車時應依車輛順行方向停放
    之規定，乃基於管理車輛停放秩序、避免車輛隨意停放影響
    交通安全之目的所為之規定。本件異議人停放汽車之位置即
    高雄市○○路128 號前，並未劃設紅黃線，固屬得自由停車
    之處所，惟該路段未經道路主管機關特別劃設垂直式停車格
    位，故駕駛人停車時即應遵守車輛順行方向緊靠路右側停放
    （與道路方向平行順向停放），否則即於法有違，應予處罰
    ，不待勸導、宣導。至該處縱有異議人所指其他車輛同採垂
    直停放之情形，然此乃其他違規車輛應否受罰之問題，仍不
    能使原為違規之行為，因執法單位之未取締而使之成為合法
    ，而解免其違規之責任。況本件舉發警員當天除舉發異議人
    駕駛之上開車輛外，亦依民眾檢舉內容，舉發停放異議人上
    開車輛右側之車牌號碼7537-XP 自小客車一情，已據證人洪
    志榮於本院調查時證述綦詳（見本院卷第23頁），並有其提
    出之舉發照片1 張在卷可徵（見本院卷第28頁），可見異議
    人所述僅伊遭舉發之情，要屬誤會，是其執此為辯，亦無理
    由。
五、綜上所述，本件異議人駕駛之自小客車確有「未依順行方向
    停車」之違規情事，且所辯情詞均非可採，則原處分機關依
    道路交通管理處罰條例第56條第1項第6款規定，裁處異議人
    罰鍰900 元，核無違誤或不當。是本件異議為無理由，應予
    駁回。
據上論斷，應依道路交通管理處罰條例第87條第2 項，道路交通
事件處理辦法第18條，裁定如主文。
中    華    民    國   100    年    9     月    30    日
                  交通法庭  法  官  陳筱雯
以上正本證明與原本無異。
如不服本裁定，應於收受送達後5 日內向本院提出抗告狀。
中    華    民    國   100    年    9     月    30    日
                            書記官  陳建琪